ACORDAO-COMPLETO-2538726

ACÓRDÃO DE RELAÇÃO

ACÓRDÃO DE RELAÇÃO 1399/2022 ATA 22/2022 - PLENÁRIO

Acórdão 1399/2022-TCU-Plenário
	Vistos, relacionados e discutidos estes autos de recurso de reconsideração interposto pelo Sr. Orlando Santos Diniz contra o Acórdão 1891/2020-TCU-Plenário, por meio do qual esta Corte julgou suas contas irregulares e o condenou ao pagamento de débito com aplicação de multa,
	Considerando que a notificação da decisão ocorreu em 30/10/2020 (peça 145) e o presente recurso foi interposto em 24/3/2022 (peça 254) ;
	Considerando que no caso em exame já transcorreu o prazo de cento e oitenta dias, não havendo que se falar em exame de fatos novos a autorizar o conhecimento do recurso, nos termos do art. 285, § 2º, do Regimento Interno do TCU;
	Considerando os pareceres uniformes da Secretaria de Recursos e do Ministério Público junto ao Tribunal no sentido do não conhecimento do presente recurso, por ser intempestivo;
	Os Ministros do Tribunal de Contas da União, reunidos em sessão do Plenário, ACORDAM, por unanimidade, com fundamento no art. 32, parágrafo único, da Lei 8.443/1992, c/c o art. 285, caput, e § 2º, do Regimento Interno do TCU, em:
	1. não conhecer do recurso de reconsideração, por ser intempestivo; e
	2. dar ciência deste acórdão ao recorrente. 
1. Processo TC-Processo 014.798/2017-4 (TOMADA DE CONTAS ESPECIAL) 
	1.1. Apensos: Processo 004.533/2017-8 (REPRESENTAÇÃO) 
	1.2. Responsáveis: Federação do Comércio de Bens, Serviços e Turismo do Estado do Rio de Janeiro (42.591.099/0001-93) ; Marcelo José Salles de Almeida (XXX.146.287-XX) ; Orlando Santos Diniz (XXX.078.767-XX) .
	1.3. Recorrente: Orlando Santos Diniz (XXX.078.767-XX) .
	1.4. Órgão/Entidade: Administração Regional do Senac no Estado do Rio de Janeiro; Administração Regional do Sesc no Estado do Rio de Janeiro.
	1.5. Relator: Ministro Benjamin Zymler.
	1.5.1. Ministros que se declararam impedidos nos autos: Augusto Nardes e Aroldo Cedraz.
	1.6. Representante do Ministério Público: Procuradora-Geral Cristina Machado da Costa e Silva.
	1.7. Relator da deliberação recorrida: Ministro-Substituto Weder de Oliveira
	1.8. Unidades Técnicas: Secretaria de Recursos (Serur) ; Secretaria de Controle Externo de Tomada de Contas Especial (SecexTCE) .
	1.9. Representação legal: André Luis Santos Meira (25.297/OAB-DF) , Clehilton da Silva Franca Neto (31.093/OAB-PE) e outros, representando Federação do Comércio de Bens, Serviços e Turismo do Estado do Rio de Janeiro; Raphaela Cunha Justo da Silva (94117/OAB-RJ) , Jayme Benjamin Sampaio Santiago (15.398/OAB-DF) e outros, representando Administração Regional do Senac no Estado do Rio de Janeiro; Breno de Azevedo Barros (217.637/OAB-RJ) , Milene Assia Rodriguez Bedran (93744/OAB-RJ) e outros, representando Marcelo José Salles de Almeida; Antonio Florencio de Queiroz Junior, Raphaela Cunha Justo da Silva (94117/OAB-RJ) e outros, representando Administração Regional do Sesc no Estado do Rio de Janeiro; Alessandro Domenico de Magalhaes Franco (138750/OAB-SP) , Marcelo Campos (121.598/OAB-SP) , Marialda Fernandes Santos (74915/OAB-RJ) e outros, representando Orlando Santos Diniz. 
	1.10. Determinações/Recomendações/Orientações: não há.

Federação do Comércio de Bens, Serviços e Turismo do Estado do Rio de Janeiro (42.591.099/0001-93); Marcelo José Salles de Almeida (XXX.146.287-XX); Orlando Santos Diniz (XXX.078.767-XX).

BENJAMIN ZYMLER

Ministro-Substituto Weder de Oliveira

André Luis Santos Meira (25.297/OAB-DF), Clehilton da Silva Franca Neto (31.093/OAB-PE) e outros, representando Federação do Comércio de Bens, Serviços e Turismo do Estado do Rio de Janeiro; Raphaela Cunha Justo da Silva (94117/OAB-RJ), Jayme Benjamin Sampaio Santiago (15.398/OAB-DF) e outros, representando Administração Regional do Senac no Estado do Rio de Janeiro; Breno de Azevedo Barros (217.637/OAB-RJ), Milene Assia Rodriguez Bedran (93744/OAB-RJ) e outros, representando Marcelo José Salles de Almeida; Antonio Florencio de Queiroz Junior, Raphaela Cunha Justo da Silva (94117/OAB-RJ) e outros, representando Administração Regional do Sesc no Estado do Rio de Janeiro; Alessandro Domenico de Magalhaes Franco (138750/OAB-SP), Marcelo Campos (121.598/OAB-SP), Marialda Fernandes Santos (74915/OAB-RJ) e outros, representando Orlando Santos Diniz.

TOMADA DE CONTAS ESPECIAL (TCE)

Secretaria de Recursos (Serur); Secretaria de Controle Externo de Tomada de Contas Especial (SecexTCE).